【裁判字號】    98,訴,108
【裁判日期】    980120
【裁判案由】    違反毒品危害防制條例
【裁判全文】
臺灣彰化地方法院刑事判決               98年度訴字第108號
公  訴  人  臺灣彰化地方法院檢察署檢察官
被      告  甲○○
                    （另案於臺灣彰化監獄執行中
上列被告因違反毒品危害防制條例，經檢察官提起公訴（97年度
毒偵字第4428號），被告於本院準備程序中自白犯罪，有刑事訴
訟法第273 條之1 第1 項之情形，本院合議裁定由受命法官獨任
進行簡式審判程序，茲審理判決如下：）
    主  文
甲○○施用第一級毒品，累犯，處有期徒刑拾月。
    事  實
一、甲○○前於民國（下同）96年間，因施用毒品案件，經本院
    以96年度訴字第495 號判決判處有期徒刑10月確定，嗣經本
    院以96年度聲減字第2634號裁定減刑為有期徒刑5 月確定，
    於96年10月24日易科罰金執行完畢。另其曾於94年間，因施
    用毒品案件，經本院裁定送觀察、勒戒後，因無繼續施用毒
    品之傾向，於94年10月19日執行完畢釋放，並由臺灣彰化地
    方法院檢察署檢察官以94年度毒偵字第4953號為不起訴處分
    確定。詎其仍未戒除毒癮，復於前揭觀察、勒戒執行完畢釋
    放後5 年內，基於施用第一級毒品海洛因之犯意，於97年9
    月21日晚上某時，在其位於彰化縣埔心鄉○○村○○路43號
    住所房間內，以將海洛因置入針筒內摻水稀釋後注射血管之
    方式，施用第一級毒品海洛因1 次。嗣於97年9 月24日晚上
    7 時20分許，在其上揭住所前，因形跡可疑為警盤檢，發現
    其右手手背有注射針孔痕跡而查獲，經徵其同意，採集尿液
    送驗之結果呈可待因及嗎啡陽性反應，始悉上情。
二、案經彰化縣警察局員林分局報請臺灣彰化地方法院檢察署檢
    察官偵查起訴。
    理  由
一、按除被告所犯為死刑、無期徒刑、最輕本刑為3 年以上有期
    徒刑之罪或高等法院管轄第1 審案件者外，於前條第1 項程
    序進行中，被告先就被訴事實為有罪之陳述時，審判長得告
    知被告簡式審判程序之旨，並聽取當事人、代理人、辯護人
    及輔佐人之意見後，裁定進行簡式審判程序；除簡式審判程
    序及簡易程序案件外，第1 審應行合議審判，刑事訴訟法第
    273 條之1 第1 項、第284 條之1 分別定有明文。本件被告
    甲○○所涉係死刑、無期徒刑、最輕本刑為3 年以上有期徒
    刑之罪或高等法院管轄第1 審案件以外之罪，並於本院行準
    備程序時就被訴事實為有罪之陳述，本院合議庭依前揭規定
    ，經評議結果，裁定改由受命法官獨任行簡式審判程序。
二、上開犯罪事實，業據被告甲○○於警詢、偵查中、本院準備
    程序及審理時均坦承不諱，且被告於97年9 月24日經警採集
    其尿液送驗結果，確呈嗎啡、可待因陽性反應，有彰化縣警
    察局員林分局委託檢驗尿液代號與真實姓名對照證單及詮昕
    科技股份有限公司於97年10月31日所出具報告編號7A230274
    號濫用藥物尿液檢驗報告各1 紙附卷可稽，足徵被告之自白
    確與事實相符，堪以採信。再被告前因施用毒品案件，經本
    院裁定送觀察、勒戒後，因無繼續施用毒品之傾向，於94年
    10月19日執行完畢釋放，並由臺灣彰化地方法院檢察署檢察
    官以94年度毒偵字第4953號為不起訴處分確定乙節，有臺灣
    彰化地方法院檢察署刑案資料查註紀錄表及臺灣高等法院被
    告前案紀錄表各1 份在卷可參，被告顯係於受觀察、勒戒執
    行完畢釋放後，5 年內再犯毒品危害防制條例第10條第1 項
    之罪，依同條例第23條第2 項規定，應依法論科。綜上所述
    ，本件犯罪事證明確，被告前開犯行洵堪認定。本件事證明
    確，被告上開犯行洵堪認定，應依法論科。
三、按海洛因係毒品危害防制條例所定之第一級毒品，不得非法
    施用。是核被告甲○○所為，係犯毒品危害防制條例第10條
    第1 項之施用第一級毒品罪。被告持有第一級毒品進而施用
    ，其持有第一級毒品之低度行為，應為其施用第一級毒品之
    高度行為吸收，不另論罪。末查被告前於96年間，因施用毒
    品案件，經本院以96年度訴字第495 號判決判處有期徒刑10
    月確定，嗣經本院以96年度聲減字第2634號裁定減刑為有期
    徒刑5 月確定，於96年10月24日易科罰金執行完畢等情，有
    臺灣高等法院被告前案紀錄表、臺灣彰化地方法院檢察署刑
    案資料查註紀錄表各1 份在卷可憑，其於有期徒刑執行完畢
    後，5 年內故意再犯本件有期徒刑以上之罪，為累犯，應依
    刑法第47條第1 項之規定加重其刑。爰審酌被告施用毒品之
    動機、目的、方法、不知珍惜身體、施用毒品所生危害，暨
    犯後坦承犯行之態度等一切情狀，量處如主文所示之刑，以
    示警懲。
據上論斷，應依刑事訴訟法第273 條之1 第1 項、第299 條第1
項前段，毒品危害防制條例第10條第1 項，刑法第11條前段、第
47條第1 項，判決如主文。
本案經檢察官紀雅惠到庭執行職務。
中    華    民    國    98    年    1     月    20    日
                  刑事第九庭          法  官  黃齡玉
以上正本證明與原本無異。
如不服本判決應於收受判決後10日內向本院提出上訴書狀，並
應敘述具體理由。其未敘述上訴理由者，應於上訴期間屆滿後
20日內向本院補提理由書(均須按他造當事人之人數附繕本)
「切勿逕送上級法院」。
中    華    民    國    98    年    1     月    20    日
                                      書記官  林嘉賢
附錄本案論罪科刑法條全文：
毒品危害防制條例第10條
施用第一級毒品者，處 6 月以上 5 年以下有期徒刑。
施用第二級毒品者，處 3 年以下有期徒刑。


司法院資訊處製作；財團法人民間司法改革基金會備份。
